tr: Hareket: Sıçrama; Sallama; Sallanma; Titreşim; Diğer
ru: Движение: Прыжки; Качание; Повороты; Вибрация; Другой
cs: Pohyb: Skákání; Houpání; Kývání; Vibrování; Jiné
lt-LT: Judėjimas: Šokinėjimas; Sūpavimas; Supimas; Vibravimas; Kita
de: Bewegung: Hüpfen; Schaukeln; Schwingen; Vibrieren; Sonstiges
zh-CN: 运动: 弹跳; 摇摆; 摆动; 振动; 其他
bg-BG: Движение: Подскачане; Поклащане; Люлеене; Вибриране; Други
el: Κίνηση: Αναπήδηση; Κούνημα; Ταλάντωση; Δόνηση; Άλλο
sv: Rörelse: Studsande; Gungande; Svängande; Vibrerande; Övrigt
sl-SI: Gibanje: Poskakovanje; Zibanje; Nihanje; Vibriranje; Drugo
fr: Mouvement: Rebondissant; Balancement; Balançant; Vibrant; Autre
es: Movimiento: Rebote; Balanceo; Balanceo; Vibración; Otros
nb: Bevegelse: Spretter; Vugger; Svinger; Vibrerer; Annet
hu: Mozgás: Pattogó; Ringató; Lengő; Rezgő; Egyéb
nl: Beweging: Springen; Schommelen; Slingeren; Trillen; Andere
da: Bevægelse: Hopper; Vugger; Svinger; Vibrerer; Andet
ro-RO: Mișcare: Salturi; Legănare; Osculație; Vibrație; Altele
zh-TW: 動作: 彈跳; 搖擺; 擺動; 振動; 其他
hr-HR: Kretnja: Odskakivanje; Njihanje; Ljuljanje; Vibracija; Ostalo
pl: Ruch: Odbijanie; Fotel; Bujanie; Wibracja; Inne
ko: 동작 방식: 바운싱; 록킹; 스윙; 진동; 기타
sk-SK: Pohyb: Poskakovanie; Hojdanie; Húpanie; Vibrovanie; Iné
fi: Liike: Ponnahtava; Keinuva; Heiluva; Värisevä; Muu
vi: Chuyển động: Nảy; Đu đưa; Đung đưa; Rung; Khác
pt-BR: Movimento: Saltando; Balançando; Oscilando; Vibrando; Outro
it: Movimento: Rimbalzo; Dondolio; Oscillazione; Vibrazione; Altro
en: Motion: Bouncing; Rocking; Swinging; Vibrating; Other
pt-PT: Movimento: Saltitante; Oscilante; Pendular; Vibrante; Outro
th: การเคลื่อนไหว: กระเด้ง; โยก; แกว่ง; สั่น; อื่นๆ
ja: モーション: バウンス; ロッキング; スウィング; 振動; その他